臺灣臺中地方法院臺中簡易庭小額民事判決    
110年度中小字第3652號
原      告  仲信資融股份有限公司

法定代理人  張銘聰  
訴訟代理人  林建忠  
被      告  吳雅雯  

上列當事人間請求給付分期買賣價金事件，經本院於民國110年1
1月16日言詞辯論終結，判決如下：
    主      文
被告應給付原告新臺幣伍萬伍仟壹佰貳拾伍元，及自民國一百零
九年八月十五日起至清償日止，按週年利率百分之十六計算之利
息。
原告其餘之訴駁回。
訴訟費用新臺幣壹仟元由被告負擔新臺幣玖佰元，餘由原告負擔
。 
本判決原告勝訴部分得為假執行。
    爭執事項及理由要領
一、原告主張：被告前向訴外人勁陽車業股份有限公司（下稱勁
    陽公司）依分期款買賣方式，購買三陽廠牌機車，並採分期
    付款買賣方式繳款，分期總價為新台幣（下同）63,000元，
    茲因勁陽公司對被告之分期付款買賣價金債權業已讓售予原
    告；本件分期付款期數約定自民國109年5月15日至111年4月
    15日，計24期，每期繳款金額為2,625元，惟被告僅繳付3期
    即未再繳付，尚欠55,125元，依約其餘未到期部分視為全部
    到期，約定書第10條約定，被告應給付自遲延繳款日起至清
    償日止，按年利率百分之20計算之遲延利息等語，業據提出
    分期付款申請表及繳款明細為證，核屬相符；被告於相當時
    期受合法之通知，而於言詞辯論期日不到場，亦未提出任何
    準備書狀爭執，依民事訴訟法第436條之23、第436條第2項
    準用同法第280條第3項、第1項之規定，視同自認，堪信原
    告主張之事實為真正。惟按約定利率，超過週年百分之十六
    者，超過部分之約定，無效，民法第205 條定有明文。依上
    開規定，原告對於超過週年利率百分之16部分之利息，無請
    求權，原告逾此部分之利息請求，即屬無據。從而，原告依
    據分期付款買賣契約及債權讓與之法律關係請求被告給付如
    主文第1項所示之金額及利息，為有理由，應予准許。逾此
    部分之請求，為無理由，應予駁回。
二、本件依民事訴訟法第436 條之20規定，應依職權宣告假執行
    ，並確定其訴訟費用額為1,000元（即裁判費1,000元），由
    被告負擔900元，餘由原告負擔。
中　　華　　民　　國　　110 　年　　11　　月　　30　　日
                      臺灣臺中地方法院臺中簡易庭
                                  法　官　吳蕙玟
以上正本係照原本作成。
如不服本判決，應於送達後20日內，以判決違背法令為理由，向
本院提出上訴狀並表明上訴理由（上訴理由應表明一、原判決所
違背之法令及其具體內容；二、依訴訟資料可認為原判決有違背
法令之具體事實），如於本判決宣示後送達前提起上訴者，應於
判決送達後20日內補提上訴理由書（須附繕本）。如委任律師提
起上訴者，應一併繳納上訴審裁判費。
中　　華　　民　　國　　110 　年　　11　　月　　30　　日
                                  書記官　黃于容